臺灣板橋地方法院刑事判決　　　　　　　94年度訴字第1417號
公　訴　人　臺灣板橋地方法院檢察署檢察官
被　　　告　甲○○
上列被告因槍砲彈藥刀械管制條例案件，經檢察官提起公訴（94
年度偵字第5140號），經訊問被告為有罪陳述後，改依簡式審判
程序審理，並判決如下：
    主  文
甲○○未經許可持有其他可發射子彈具有殺傷力之玩具空氣長槍
，累犯，處有期徒刑壹年貳月，併科罰金新臺幣萬元，罰金如
易服勞役，以銀圓佰元即新臺幣玖佰元折算壹日。扣案之玩具
空氣長槍壹支（槍枝管制編號：0000000000號）沒收
。
    事　實
一、甲○○前曾於民國88年間因贓物案件經本院以90年度易字第
    2170判決處有期徒刑6 月，於90年11月12日確定；又於89年
    間因違反毒品危害防制條例案件，經本院以89年度板簡字第
    1448號判決有期徒刑3 月，於89年11月2 日確定復於90年間
    因毒品案件，經本院以91年度易字第127 號判處有期徒刑5
    月，經台灣高等法院以91年度上易字第1475號判決駁回上訴
    ，於91年6 月26日確定。前二罪經本院以92年度聲字第717
    號裁定應執行有期徒刑8 月，復接續執行前述有期徒刑5 月
    之罪，於92年1 月3 日縮刑期滿執行完畢。
二、詎甲○○不知悛悔，於93年4 月中旬某日，見跳蚤雜誌上所
    刊登之槍枝交易廣告，竟起意持有，與某年籍姓名不詳之成
    年男子，約定在台北縣板橋火車站前，以新台幣（下同）8,
    000 元之代價，購得具殺傷力之玩具空氣長槍1 支（槍枝管
    制編號：0000000000號）暨供擊發之鋼珠716 顆，未經許可
    而無故持有上開具殺傷力之玩具空氣長槍。嗣甲○○之兄藍
    立名於93年5 月上旬某日，見甲○○持有上開長槍認有不妥
    ，而將該長槍攜往其女友蔡淑卿位在台北縣土城市○○路○
    段258 號9 樓之7 住處保管之際，經蔡淑卿報警當場查獲，
    並扣得上開長槍及鋼珠716 顆。
三、案經台灣板橋地方法院檢察署檢察官自動檢舉偵查起訴。
??理　由
一、上揭右揭犯罪事實，業據被告甲○○於偵查及本院審理中坦
    承不諱，且經證人藍立名於偵查中、蔡淑卿於警詢及偵查中
    陳述甚詳（見94年度偵字第8961號偵查卷第16頁、第25頁、
    第32頁、第49至50頁）。又扣案之土製瓦斯長槍一支，經送
    內政部警政署刑事警察局鑑定結果，認該槍「係玩具空氣長
    槍，以小型二氧化碳高壓瓶內氣體為發射動力，經試射，其
    發射物（彈丸）之單位面積動能分別為61.01 、61.61 、59
    .77 焦耳／平方公分。本局對活豬做射擊測試結果，彈丸單
    位面積動能達24焦耳／平方公分，則足以穿入豬隻皮肉層；
    依日本科學警察研究所研究結果，彈丸單位面積動能達20焦
    耳／平方公分則足以穿入人體皮肉層」等語，此有內政部警
    政署刑事警察局93年7 月5 日刑鑑字第0930111077號鑑驗通
    知書一件在卷可憑（見同偵查卷第39頁至43頁），足認該玩
    具空氣長槍具殺傷力。是被告前開所為自白，核與事實相符
    ，自得採為認定之依據。此外，復有台北縣政府警察局土城
    分局搜索扣押筆錄、扣押物品目錄表各一件（見同偵查卷第
    9 、11頁），及照片7 幀（見同偵查卷第17至23頁）在卷可
    佐。本件事證已臻明確，被告犯行堪以認定。
二、查被告甲○○行為後，槍砲彈藥刀械管制條例業經修正，並
    於94年1 月26日經總統公布，而於94年1 月28日生效，修正
    後之槍砲彈藥刀械管制條例刪除舊法第11條，並於修正後之
    槍砲彈藥刀械管制條例第8 條第4 項增列：「未經許可，持
    有、寄藏或意圖販賣而陳列第一項所列槍枝者（註：指鋼筆
    槍、瓦斯槍、麻醉槍、獵槍、空氣槍或第四條第一項第一款
    所定其他可發射金屬或子彈具有殺傷力之各式槍砲），處三
    年以上十年以下有期徒刑，併科新臺幣七百萬元以下罰金」
    ，而未經許可，持有可發射子彈具有殺傷力之改造手槍者，
    依修正前槍砲彈藥刀械管制條例第11條第4 項之規定，其法
    定刑為1 年以上7 年以下有期徒刑，併科新臺幣700 萬元以
    下罰金。經比較新舊法結果，以修正前槍砲彈藥刀械管制條
    例第11條第4 項之規定較有利於被告，依刑法第2 條第1項
    但書之規定，自應適用修正前槍砲彈藥刀械管制條例第11條
    第4 項之規定論處。是核被告未經許可持有扣案玩具空氣長
    槍，所為係犯修正前槍砲彈藥刀械管制條例第11條第4 項之
    未經許可持有同條第1 項所稱其他可發射子彈具有殺傷力之
    改造手槍罪。又查，被告於88年間因贓物案件經本院以90年
    度易字第2170判決處有期徒刑6 月，於90年11月12日確定；
    又於89年間因違反毒品危害防制條例案件，經本院以89年度
    板簡字第1448號判決有期徒刑3 月，於89年11月2 日確定復
    於90年間因毒品案件，經本院以91年度易字第127 號判處有
    期徒刑5 月，經台灣高等法院以91年度上易字第1475號判決
    駁回上訴，於91年6 月26日確定。前二罪經本院以92年度聲
    字第717 號裁定應執行有期徒刑8 月，復接續執行前述有期
    徒刑5 月之罪，於92年1 月3 日縮刑期滿執行完畢等情，有
    台灣高等法院被告前案紀錄表及刑案資料查註紀錄表各一件
    在卷可憑，其於有期徒刑執行完畢後5 年內再犯上開有期徒
    刑以上之罪，為累犯，應依刑法第47條之規定，加重其刑。
    本院審酌被告持有改造手槍對社會治安之危害程度非輕，然
    其未供作不法用途等犯罪動機、目的、手段、所生危害程度
    ，且事後均能坦承犯行，犯後態度良好等一切情狀，量處如
    主文所示之刑，並就罰金刑部分宣告易服勞役折算標準。
三、扣案之玩具空氣長槍（槍枝管制編號：0000000000號），係
    違禁物，應依刑法第38條第1 項第1 款規定宣告沒收。至扣
    案之鋼珠716 顆，非槍砲彈藥刀械管制條例第4 條所定之炸
    彈或爆裂物。自非屬違禁物，亦非被告所有供犯罪所用之物
    ，爰不予宣告沒收，附此敘明。
四、末按「除被告所犯為死刑、無期徒刑、最輕本刑為三年以上
    有期徒刑之罪或高等法院管轄第一審案件者外，於前條第一
    項程序進行中，被告先就被訴事實為有罪之陳述時，審判長
    得告知被告簡式審判程序之旨，並聽取當事人、代理人、辯
    護人及輔佐人之意見後，裁定進行簡式審判程序」，刑事訴
    訟法第273 條之1 定有明文。查本件被告所涉犯之修正前槍
    砲彈藥刀械管制條例之非法持有其他可發射子彈具有殺傷力
    之槍械罪，非屬最輕本刑為三年以上有期徒刑之罪，且被告
    於本院準備程序期日均已就被訴事實為有罪之陳述，經告知
    被告簡式審判程序之旨後，被告及公訴人對於本件改依簡式
    審判程序審理亦均表示無意見，是本院依前揭刑事訴訟法規
    定，裁定本件進行簡式審判程序，附此敘明。
據上論斷，應依刑事訴訟法第273 條之1 第1 項、第299 條第1
項前段，修正前槍砲彈藥刀械管制條例第11條第4 項，刑法第2
條第1 項但書、第11條前段、第47條、第38條第1 項第1 款、第
42 條 第2 項，罰金罰鍰提高標準條例第1 條前段、第2 條，現
行法規所定貨幣單位折算新臺幣條例第2 條，判決如主文
本案經檢察官馬中琍到庭執行職務。
中　　華　　民　　國　　94　　年　　8 　　月　　30　　日
                  刑事第十七庭  法　官  汪怡君
上列正本證明與原本無異。
如不服本判決，應於送達後十日內向本院提出上訴狀。
                                書記官  李郁禎
中　　華　　民　　國　　94　　年　　8 　　月　　30　　日
附錄本案論罪科刑法條全文：
修正前槍砲彈藥刀械管制條例第11條
未經許可，製造、販賣或運輸第四條第一項第一款所稱其他可發
射金屬或子彈具有殺傷力之各式槍砲者，處五年以上有期徒刑，
併科新臺幣一千萬元以下罰金。
未經許可，轉讓、出租或出借前項所列槍砲者，處三年以上十年
以下有期徒刑，併科新臺幣七百萬元以下罰金。
意圖供自己或他人犯罪之用，而犯前二項之罪者，處無期徒刑或
七年以上有期徒刑，併科新臺幣一千萬元以下罰金。
未經許可，持有、寄藏或意圖販賣而陳列第一項所列槍砲者，處
一年以上七年以下有期徒刑，併科新臺幣七百萬元以下罰金。
第一項至第三項之未遂犯罰之。
